【裁判字號】    97,台上,890
【裁判日期】    970429
【裁判案由】    所有權移轉登記等
【裁判全文】
最高法院民事裁定              九十七年度台上字第八九○號
上  訴  人  丙 ○ ○
訴訟代理人  劉 緒 倫律師
            呂 偉 誠律師
被 上訴 人  甲 ○ ○
            乙○○○
共      同
訴訟代理人  吳 玲 華律師
上列當事人間請求所有權移轉登記等事件，上訴人對於中華民國
九十六年十一月二十一日台灣高等法院第二審判決（九十五年度
重上字第五八五號），提起上訴，本院裁定如下：
    主  文
上訴駁回。
第三審訴訟費用由上訴人負擔。
    理  由
按上訴第三審法院，非以原判決違背法令為理由，不得為之。又
提起上訴，上訴狀內應記載上訴理由，表明原判決所違背之法令
及其具體內容，暨依訴訟資料合於該違背法令之具體事實，民事
訴訟法第四百六十七條、第四百七十條第二項定有明文。而依同
法第四百六十八條規定，判決不適用法規或適用不當者，為違背
法令；依同法第四百六十九條規定，判決有該條所列各款情形之
一者，為當然違背法令。是當事人提起上訴，如以同法第四百六
十九條所列各款情形為理由時，其上訴狀或理由書應表明該判決
有合於各該條款規定情形之具體內容，及係依何訴訟資料合於該
違背法令之具體事實。如依同法第四百六十八條規定，以原判決
有不適用法規或適用法規不當為理由時，其上訴狀或理由書應表
明該判決所違背之法令條項，或有關判例、解釋字號，或成文法
以外之習慣或法理等及其具體內容，暨係依何訴訟資料合於該違
背法令之具體事實。上訴狀或理由書如未依上述方法表明，或其
所表明者與上開法條規定不合時，即難認為已合法表明上訴理由
，其上訴自非合法。本件上訴人對於原判決提起上訴，雖以該判
決違背法令為由，惟核其上訴理由狀所載內容，無非係就原審取
捨證據、認定事實之職權行使及依職權解釋契約，所為論斷：兩
造之被繼承人吳漢雄於民國九十一年七月十四日死亡，坐落如原
判決附表一（下稱附表一）所示之不動產（下稱系爭不動產）為
其所有遺產，應由兩造共同繼承。上訴人丙○○原為大陸地區人
民，惟已於九十二年五月十五日取得台灣地區之戶籍及公民身分
，兩造並就系爭不動產於九十二年六月六日、十日分別辦妥繼承
登記在案，系爭不動產之分割，不受台灣地區與大陸地區人民關
係條例（下稱兩岸人民關係條例）第六十七條之限制，審酌系爭
遺產之性質，認以原物分割為宜，爰判決如附表一所示之分割方
法。至上訴人雖另主張吳漢雄生前於九十一年四月四日曾書立贈
與契約將系爭不動產贈與伊，因吳漢雄未及辦理移轉登記前死亡
，應由其繼承人即被上訴人履行贈與義務，將前開分得之應有部
分移轉登記予伊云云，經查吳漢雄書立上開贈與契約時，上訴人
丙○○仍係大陸地區人民，依當時兩岸人民關係條例第六十九條
第一項之規定，系爭贈與契約係以不能之給付為契約標的，應屬
無效，且無民法第二百四十六條第一項但書所規定之情事，伊本
於贈與契約求為命被上訴人將附表一所示系爭不動產分割後所取
得之應有部分移轉登記予伊，於法無據，不應准許等情，指摘其
為不當，並就原審已論斷者，泛言違法，而非表明該判決所違背
之法令及其具體內容，暨依訴訟資料合於該違背法令之具體事實
，難認其已合法表明上訴理由。依首揭說明，應認其上訴為不合
法。
據上論結，本件上訴為不合法。依民事訴訟法第四百八十一條、
第四百四十四條第一項、第九十五條、第七十八條，裁定如主文
。
中    華    民    國  九十七  年    四    月  二十九  日
                      最高法院民事第五庭
                          審判長法官  劉  延  村
                                法官  許  澍  林
                                法官  黃  秀  得
                                法官  李  寶  堂
                                法官  童  有  德
      本件正本證明與原本無異
                                      書  記  官
中    華    民    國  九十七  年    五    月   十二   日
                                                      Ｑ


司法院資訊處製作；財團法人民間司法改革基金會備份。
